# 有关小额贷款公司年报审计

提问人：zengfengxia 时间：2014-03-13 19:56:09
陈版，小额贷款公司报表格式财政部有正式颁布吗？若没有能不能参照商业银行的报表格式？

回答人：chenyiwei
财政部应该没有发布过。因为小额贷款公司监管权在地方，建议首先看地方有无要求，如江苏就有《江苏省农村小额贷款公司会计核算办法（试行）》对报表格式的要求。如果地方要求不明确的，可参考商业银行报表格式。